臺灣桃園地方法院民事簡易判決
111年度桃簡字第1527號
原      告  光啟學校財團法人桃園市光啟高級中等學校

法定代理人  鄒紹騰  
訴訟代理人  陳成業  
被      告  官元豐  
上列原告因被告竊盜案件，提起刑事附帶民事訴訟請求損害賠償
事件，經本院刑事庭裁定移送前來，本院於民國111年11月10日
言詞辯論終結，判決如下：
    主      文
被告應給付原告新臺幣144,577元，及自民國111年2月25日起至
清償日止，按週年利率5％計算之利息。
原告其餘之訴駁回。
訴訟費用由被告負擔100分之35，餘由原告負擔。
本判決第1項得假執行。
原告其餘假執行之聲請駁回。
    事實及理由
壹、程序方面
    原告經合法通知，未於言詞辯論期日到場，核無民事訴訟法
    第386條各款所列情形，爰依被告之聲請，由其一造辯論而
    為判決。 
貳、實體方面
一、原告主張：被告前為原告之資訊技佐，於民國109年1月間某
    時，自訴外人即原告前衛生組長葉步芳處取得虛擬貨幣「挖
    礦」程式，而欲透過電腦設備挖礦賺取以太幣，為減少電費
    支出、降低成本，竟於109年1月間，在原告校內之和平樓3
    樓儲藏室內架設挖礦機房，並自109年2月15日起至同年6月1
    7日中午12時為原告報警處理時止，私接原告校內電力而導
    入電能，供其所架設之挖礦設備（顯示卡101張、主機13臺
    、電源供應器19臺、螢幕5臺、網路IP位置分享器2臺及風扇
    25臺）運作，每小時運轉總用電約130瓦（即每小時0.13度
    ），竊取電能達數月之久。被告應依違規用電處理規則第6
    條第1款之規定，賠償原告1年之電費共計新臺幣（下同）42
    5,570元，爰依民法第184條第1項前段、違規用電處理規則
    第6條第1項第1款之法律關係提起本件訴訟等語，並聲明：㈠
    被告應給付原告425,570元，及自起訴狀繕本送達翌日起至
    清償日止，按週年利率5％計算之利息；㈡並願供擔保請准宣
    告假執行。
二、被告則以：對於刑事判決不爭執，原告應該只能請求刑事判
    決認定的金額等語。
三、得心證之理由：
  ㈠原告主張被告自109年2月15日起至同年6月17日中午12時止，
    私接被告校內電力而導入電能，供其所架設之挖礦設備運作
    ，挖礦設備每小時運轉總用電約130瓦等事實，經本院刑事
    庭調查證據審認結果，認定被告確有上開犯行，以111年度
    審簡字第163號刑事判決，判處被告犯竊取電能罪，處有期
    徒刑4月，如易科罰金，以1,000元折算1日，此有本院111年
    度審簡字第163號刑事判決在卷可憑（見本院卷第5至7頁反
    面），被告就此亦不爭執，是此部分之事實，堪信為真實。
　㈡按因故意或過失，不法侵害他人之權利者，負損害賠償責任
    ，民法第184條第1項前段定有明文。經查，被告係以違法方
    式竊取原告學校之電能供其挖礦設備使用，自應就原告因此
    所受之損害（電費）負賠償之責。本件原告用以挖礦之用電
    設備容量為1小時130瓦（即每小時0.13度），為兩造所不爭
    執，而本件原告竊電期間是自109年2月15日起至同年6月17
    日中午12時報警處理時止，共計營運124日，每日用電24小
    時，故以前開標準，被告所竊取之電能合計39074.88度【計
    算式：0.13（顯示卡每小時用電度數）×101（顯示卡張數）
    ×24（時）×124（日）】，以此方式計算其犯罪所得應為144
    ,577元【計算式：39074.88（度）×3.7（109年每度價格）＝
    144,577元，元以下則四捨五入】，被告就此賠償金額亦不
    爭執，是原告此部分請求，應屬有據。
　㈢按再生能源發電業及售電業對於用戶或非用戶因違規用電所
    致短收電費之追償，依下列之規定追償之：一、按所裝置之
    違規用電設備、用電種類及其瓦特數或馬力數按再生能源發
    電業及售電業之供電時間之電價計算三個月以上一年以下之
    電費。但經再生能源發電業及售電業供電未滿三個月者，應
    自開始供電之日起算，違規用電處理規則第6條第1項第1款
    定有明文。原告雖另主張本件應依違規用電處理規則第6條
    第1項第1款規定，得向被告請求1年電費等語，但為被告所
    否認。經查，上開違規用電處理規則第6條第1項第1款，得
    據以主張向違規用電者請求之權利主體為「再生能源發電業
    及售電業」，本件原告為私立高級中學，係以教學為其事業
    宗旨，並非屬於再生能源發電業及售電業，原告亦未提出其
    具屬於再生能源發電業及售電業而得適用違規用電處理規則
    之舉證，難認原告得依據違規用電處理規則之規定向被告請
    求。是原告除上開得請求之144,577元外之請求，應屬無據
    。
四、末按給付無確定期限者，債務人於債權人得請求給付時，經
    其催告而未為給付，自受催告時起，負遲延責任。其經債權
    人起訴而送達訴狀，或依督促程序送達支付命令，或為其他
    相類之行為者，與催告有同一之效力。又遲延之債務，以支
    付金錢為標的者，債權人得請求依法定利率計算之遲延利息
    ；而應付利息之債務，其利率未經約定，亦無法律可據者，
    週年利率為5％，民法第229條第2項、第233條第1項前段、第
    203條分別定有明文。本件原告對被告之侵權行為債權，核
    屬無確定期限之給付，既經原告提起刑事附帶民事訴訟，而
    起訴狀繕本業於111年2月24日送達被告（見附民卷第23頁）
    ，被告迄未給付，當應負遲延責任。是原告請求自刑事附帶
    民事起訴狀繕本送達被告之翌日即111年2月25日起算，按週
    年利率5％計算之法定遲延利息，核無不合，應予准許。
五、綜上所述，原告依侵權行為之法律關係，請求被告給付144,
    577元，及自111年2月25日起至清償日止，按週年利率5％計
    算之利息，為有理由，應予准許；逾此範圍，為無理由，應
    予駁回。
六、本件原告勝訴部分係依簡易程序所為被告敗訴之判決，爰依
    同法第389條第1項第3款之規定，依職權宣告假執行。原告
    雖聲明願供擔保請准宣告假執行，僅係促使法院職權發動，
    無庸另為准駁之諭知。至原告敗訴之部分，其假執行之聲請
    即失所依據，應併予駁回。
七、本件事證已臻明確，兩造其餘攻擊防禦方法及舉證，經本院
    斟酌後，核與判決結果無影響，爰不予一一論述，併此敘明
    。
八、訴訟費用負擔之依據：民事訴訟法第79條。
中　　華　　民　　國　　111 　年　　11　　月　　25　　日
                  桃園簡易庭  法  官  曾耀緯
以上為正本係照原本作成。
如不服本判決，應於送達後20日內，向本院提出上訴狀並表明上
訴理由，如於本判決宣示後送達前提起上訴者，應於判決送達後
20日內補提上訴理由書（須附繕本）。
如委任律師提起上訴者，應一併繳納上訴審裁判費。
中　　華　　民　　國　　111 　年　　11　　月　　25　　日
                              書記官  吳宏明